# 投资性房地产装修

提问人：nicai1161 时间：2023-02-09 15:36:12
求助陈版主，公司主营业务是园区运营和办公楼出租，通常是清水房出租，对部分投资性房地产进行装修，是直接形成一项新的投资性房地产还是记入长期待摊费用；折旧或者摊销期限如何确定？

回答人：chenyiwei
1 、如果对投资性房地产采用成本模式计量的，则装修部分可以单列为一项固定资产，按其自身可使用年限计提折旧（报表列报时可以并入“投资性房地产”项目）。
2 、如果对投资性房地产采用公允价值模式计量的，则首先应考虑其公允价值计量时是否纳入装修价值。如果是，则将装修成本直接计入投资性房地产成本；如果不是，则装修部分可以单列为一项固定资产，按其自身可使用年限计提折旧（报表列报时可以将其账面价值并入“投资性房地产”项目）。

提问人：jxgry5909 时间：2023-02-15 18:54:09
陈版主，就是说装修费用作为一项固定资产核算吧！记得以前的时候都是作为长期待摊费用核算的。

回答人：chenyiwei
因为是自有产权的房屋，所以装修不是长期待摊费用。